臺灣臺北地方法院簡易民事判決
                                    110年度店建簡字第2號
原      告  固得潔企業有限公司

法定代理人  閻鳳娟  

                      指定送達地址：新竹市○區○○路000    號0 樓之0
被      告  陳彥廷  
上列當事人間給付工程款事件，本院於民國111年3月8日言詞辯
論終結，判決如下：
    主     文
原告之訴駁回。
訴訟費用新臺幣參仟肆佰貳拾元由原告負擔。
    事實及理由
一、按債務人對於支付命令於法定期間合法提出異議者，支付命
    令於異議範圍內失其效力，以債權人支付命令之聲請，視為
    起訴，民事訴訟法第519條第1項定有明文。查原告原係向本
    院聲請核發支付命令，惟被告於法定期間內提出異議，依同
    條之規定，應以原支付命令之聲請視為起訴。 
二、原告方面：
  ㈠原告起訴主張：原告於民國108年3月間承攬被告與其配偶即
    訴外人蔡琦翎（遠閎營造有限公司之法定代理人）向新北市
    中和區華泰椰城（椰風區）社區（下稱系爭社區）所承攬之
    華泰椰城社區外牆白華清除及矽膠更新工程（下稱系爭工程
    ），並與訴外人蔡琦翎合議承攬金額為新臺幣（下同）40萬
    元，施工日期為30個工作日（扣除雨天），並未簽訂書面契
    約；而兩造約定，被告與系爭社區簽約時即需支付總工程款
    4成即16萬元予原告作為預付工程款，剩餘24萬元款項於完
    工驗收後再行給付。又系爭工程於108年3月23日施工，除原
    約定施作項目外，系爭社區管委會主委指示需追加3項施作
    項目（下稱追加工程），並由訴外人蔡琦翎報價後同意施作
    ，於108年4月23日已完成所有工程百分之95，因適逢梅雨季
    ，需待108年4月25日始能將剩餘百分之5矽利康工程完工並
    驗收，詎被告與訴外人蔡琦翎竟未告知原告即與系爭社區管
    委會主委完成驗收，且被告向原告表示不承認追加工程，並
    以系爭工程未通過驗收為由，拒絕給付工程款31萬4,450元
    【計算式：（餘款24萬元+追加項目9萬1,000元）×0.95已完
    成部分=31萬4,450元】。原告員工即訴外人許信義向被告請
    款均未獲置理。爰依承攬契約之法律關係提起本件訴訟，請
    求被告給付剩餘工程款共31萬4,450元，並聲明：被告應給
    付原告31萬4,450元，及自支付命令送達翌日起至清償日止
    ，按年息百分之5 計算之利息。
  ㈡對被告答辯所為之陳述：被告抗辯並非真實。　　　
三、被告方面：
  ㈠被告係京晏股份有限公司（下稱京晏公司）之法定代理人，
    被告本人與原告未曾簽訂系爭工程契約，系爭工程契約係存
    在於系爭社區與京晏公司及遠閎營造有限公司（下稱遠閎公
    司）之間，系爭工程係被告發包予訴外人許信義施作，發包
    金額為40萬元，並已支付百分之40即16萬元，且無追加工程
    。然訴外人許信義於施作5個工作日後，僅完成百分之30，
    竟謊稱已完工百分之95而向被告請款。
　㈡原告公司於95年10月5日設立，代表人原為訴外人許信義即原
    告之法定代理人閻鳳娟配偶，至108年3月7日始變更公司代
    表人為閻鳳娟，然自108年1月起，即陸續由訴外人蔡琦翎與
    原告公司前代表人即訴外人許信義接洽系爭工程相關事宜，
    工程報價單均由訴外人蔡琦翎以原告公司名義製作，而被告
    未曾參與系爭工程討論。
四、兩造爭執事項（參見本院卷㈠第287頁）：
  ㈠關於工程契約之簽約當事人為何人？ 
  ㈡關於工程契約之施作項目、範圍、數量及工程款為何？ 
　㈢本件是否有追加工程？若有，追加之施作項目、範圍、數量
    及工程款為何？
　㈣承攬人是否依照工程契約及追加工程契約完成施工？
　㈤本件是否完成驗收？ 
　㈥原告是否得向被告請求工程款？若可，所得請求之金額為何
    ？　　　　
五、得心證之理由：
  ㈠按當事人主張有利於己之事實者，除法律別有規定或依其情 
    形顯失公平者外，就其事實負擔舉證責任，民事訴訟法第27
    7條訂有明文。次按原告於其所主張訴之原因事實，除別有
    規定外，應負舉證責任，如不能為相當之證明，即應受敗訴
    之判決，有最高法院48年度台上字第1071號判決可資參照。
    再按債權契約為特定人間之權利義務關係，除法律另有規定
    外，僅於締約當事人間發生拘束力，基於債之相對性原則，
    僅債權人得向債務人請求給付（最高法院110年度台上字第2
    633號判決意旨參照）；債權債務之主體，應以締結契約之
    當事人為準（最高法院110年度台上字第1963號判決意旨參
    照）。查本件原告主張兩造間成立承攬契約等語，業據被告
    否認在卷，揆諸上開民事訴訟法第277條及最高法院48年度
    台上字第1071號判決要旨，原告就此利己之事實，應負舉證
    責任。
  ㈡原告雖提出郵局存證信函、LINE通訊軟體對話紀錄翻拍相片
    、華泰椰城社區外牆白華清除及矽膠更新工程之簡易工程合
    約等為證（參見本院109年度司促字第21882號卷第23頁至第
    71頁），然被告否認其為契約之相對人，且觀諸上開簡易工
    程合約，系爭工程之簽約主體乃華泰椰城社區管理委員會及
    遠閎公司，得以轉包工程者乃遠閎公司，更遑論依原告所提
    LINE通訊軟體對話紀錄翻拍照片，其有針對工程款項相關問
    題詢問遠閎公司之法定代理人即訴外人蔡琦翎如何處理，顯
    見原告對於承攬系爭工程者乃遠閎公司知之甚詳，更遑論原
    告所提通訊軟體對話紀錄中亦提及「...如果你不清楚怎麼
    算請蔡小姐自己跟我算、因為這個工程從頭到尾都是蔡小姐
    跟我連絡接洽、所有價錢也都是我跟他談的」（參見本院卷
    ㈠第365頁），益證被告實非契約之相對人。是依兩造所提出
    之事證，本院認為與被告間有承攬契約關係者為訴外人遠閎
    公司，並由其法定代理人即訴外人蔡琦翎商談工程相關事宜
    ，原告與被告間並無任何契約關係存在。從而，與原告成立
    承攬契約關係並負有給付義務者並非被告，基於債權相對性
    之原則，原告自不得向非契約相對人之被告請求給付承攬報
    酬甚明。
  ㈢從而，原告依承攬之法律關係，請求被告應給付原告31萬4,4
    50元，及自支付命令送達翌日起至清償日止，按年息百分之
    5 計算之利息，為無理由，應予駁回。
六、本件事證已臻明確，兩造其餘攻擊防禦方法及舉證，經核與
    判決結果無影響，爰不另一一論述，併此敘明。
七、訴訟費用負擔之依據：民事訴訟法第78條。本件訴訟費用額
    ，依後附計算書確定如主文所示之金額。　
中　　華　　民　　國　　111 　年　　4 　　月　　12　　日
                  臺灣臺北地方法院新店簡易庭
                              法  官  石蕙慈
計   算   書：
項        目             金   額（新臺幣）      備    註
第一審裁判費             3,420元（含支付命令500元）
合        計             3,420元
以上正本係照原本作成。
對於本件判決如有不服，應於收受送達後20日內向本院提出上訴
書狀，上訴於本院合議庭，並按他造當事人之人數附具繕本。
如委任律師提起上訴者，應一併繳納上訴審裁判費。
中　　華　　民　　國　　111 　年　　4 　　月　　12　　日
                              書記官  徐子芹